# 是否为关联交易

提问人：心会 计 93 时间：2021-06-05 10:32:22
A持有甲公司6%的股权，A之配偶B与乙公司共同出资设立丙公司，其中B持有丙公司75%的股权，现甲公司出售产品给丙公司，请问甲公司与丙公司之间的交易是否为关联交易？

回答人：chenyiwei
从会计处理和财务信息披露角度，如果A对甲公司无控制、共同开展或重大影响，则该交易不构成关联交易，但如果该交易显失公允，或存在其他导致对该交易的商业目的和商业实质产生怀疑的情形，则要考虑基于实质重于形式原则认定甲公司和丙公司之间存在关联方关系。